臺灣高等法院刑事裁定　　　　　　　　 100年度聲再字第86號
再審聲請人　臺灣高等法院檢察署檢察官
受判決人即
被　　　告　易忍毅
上列聲請人因受判決人偽造文書案件，對於本院99年度上易字第
2712 號，中華民國100年1月19日第二審確定判決(原審案號：臺
灣士林地方法院99年度簡上字第 117號，起訴暨移送併辦案號：
臺灣士林地方法院檢察署98年度偵字第15306 號、99年度偵字第
9403 號)，聲請再審，本院裁定如下：
    主  文
再審之聲請駁回。
    理  由
一、聲請意旨略以：(一)受判決人即被告於審理時矢口否認涉有偽
    造文書之犯行，惟於判決書上卻又載明：「兼衡被告…坦承
    之犯後態度…」、「…被告…於犯罪後已坦承犯行，足徵悔
    意」，該論斷已有前後相互矛盾之情事，顯然有違背法令之
    情事。(二)由證人王瑞芝之證詞以觀，王瑞芝確有替何福成以
    新臺幣2,500 元之代價，央請被告開立死亡證明書，且何福
    成亦承認係透過王瑞芝之介紹，以上開代價請被告開立死亡
    證明書，惟原判決卻以「被告並未有要就何○○○死亡證明
    書之內容向何福成有所主張之意」為由，而認定「尚難認被
    告有對何福成行使不實之何○○○死亡證明書犯行」，亦有
    認定事實未依證據之違誤。爰依刑事訴訟法第 422條之規定
    聲請再審云云。
二、按「有罪、無罪、免訴或不受理之判決確定後，有下列情形
    之一者，為受判決人之不利益，得聲請再審：一有第 420條
    第1款、第2款、第4款或第5款之情形者。二受無罪或輕於相
    當之刑之判決，而於訴訟上或訴訟外自白，或發現確實之新
    證據，足認其有應受有罪或重刑判決之犯罪事實者。三受免
    訴或不受理之判決，而於訴訟上或訴訟外自述，或發見確實
    之新證據，足認其並無免訴或不受理之原因者」，刑事訴訟
    法第422 條定有明文。次按，聲請再審，應以再審書狀敘述
    理由，附具原判決之繕本及證據，提出於管轄法院為之，刑
    事訴訟法第429 條定有明文。所稱「敘述理由」，於為受判
    決人之不利益聲請再審時，係指具體表明符合同法第422 條
    所定得聲請再審之情形者而言；如所述再審事由，顯與各該
    規定不相適合時，應認其聲請再審之程序違背規定。
三、經查，聲請人為被告之不利益聲請再審，並未具體敘明究符
    合刑事訴訟法第 422條何款情形，復未提出證據，已有未當
    。且聲請意旨所述再審理由指原確定判決論斷有前後相互矛
    盾之情事、顯有違背法令之情，或有認定事實未依證據之違
    誤云云，經核均屬原確定判決是否違背法令，可否提起非常
    上訴之範疇，與法定再審之事由全然無涉。揆之上開說明，
    本件聲請再審之程序顯屬違背規定。
四、綜上所述，本件再審之聲請不合法，應予以駁回。
據上論斷，依刑事訴訟法第433條，裁定如主文。
中    華    民    國   100    年    3     月    31    日
                  刑事第十三庭  審判長法  官  曾德水
                                      法  官  楊貴雄
                                      法  官  宋松璟
以上正本證明與原本無異。
不得抗告。
                                      書記官  蘇秋
中    華    民    國   100    年    4     月    1     日